---
output:
  pdf_document: default
  word_document: default
  html_document: default
---
```{r}
library (tidyr)
library(ggplot2)
library(ggthemes)
require(gridExtra)
source("MM1_queue.R")
```

---
  title: 'Tarea 1'
  output: html_document
---

1. Sea $X$ el número de ’unos’ obtenido en $12$ lanzamientos de un dado honesto. Entonces
   $X$ tiene una distribución binomial. Calcular una tabla con los valores de la función de
   distribución para $x = 0, 1, ... , 12$ por dos métodos: usando la función cumsum y usando la
   función $pbinom$. También determinar cuánto vale $P(X > 7)$. 
  
      + En este caso tenemos que $X \sim Bin\left(12,\frac{1}{6}\right)$, se quiere obtener la distribución de dicha variable aleatoria,             comencemos por obtener la función de densidad y a partir de ella obtengamos la distribución:
        
        ``` {r}
          bin_density = dbinom(0:12, 12, 1/6)
          bin_distribution_1 = cumsum(bin_density)
          distribution <- data.frame(bin_distribution_1, row.names = 0:12)
          knitr::kable(distribution)
        ``` 
      \
      
      + Ahora, utilizando el comando de R para obtener la distribución
      
        ```{r}
          bin_distribution_2 = pbinom(0:12,12,1/6)
          distribution <- data.frame(bin_distribution_2, row.names = 0:12)
          knitr::kable(distribution)
        ```
        
      + Finalmente, determinamos $P(X > 7)$:
        ```{r}
          1 - pbinom(7, 12, 1/6)
          sum(dbinom(8:12, 12, 1/6))
        ```
\
2. (Estaturas de presidentes gringos). En un artículo de Wikipedia, se reportan las estaturas
    de los Presidentes de los Estados Unidos y los de sus oponentes en elecciones. Se ha notado
    que mientras más alto sea el presidente típicamente gana la elección. 
    
    + Comencemos por leer el Dataframe de el archivo csv obtenido de Wikipedia:
    
    ```{r}
       presidents_heights <- read.csv('presidents_heights.csv')
       knitr::kable(presidents_heights)
    ```
\

    + Y realizamos la gráfica:
    
    ```{r}
       ggplot(presidents_heights, aes(opponent_height, winner_height)) +
           scale_x_continuous(breaks = presidents_heights$opponent_height) +
           scale_y_continuous(breaks = presidents_heights$winner_height) +
           geom_point(aes(opponent_height, winner_height) , color = "blue", shape = 5, size=3) +
           geom_text(aes(label=year),nudge_y = -1, size=3) 
    ```
    \
    + Y otro tipo de gráfica:
    
    ```{r}
       ggplot(presidents_heights, aes(year, height)) +
           scale_x_continuous(breaks = presidents_heights$year) +
           geom_point(aes(year, winner_height) , color = "blue", shape = 5, size=3) +
           geom_point(aes(year, opponent_height), color = "red", shape = 6, size=3) +
          theme_hc()
    ```
      
\

3. La función $rpois$ genera observaciones aleatorias de una distribución Poisson. Usen la
   función $rpois$ para simular un número grande $(n = 1000, \ n = 10000)$ de muestras Poisson con
   parámetro $\lambda = 0.61.$ Encuentren la función de masa de probabilidad, media, y varianza para
   las muestras. Comparen con los valores teóricos de la densidad Poisson.
   
   + Comencemos por obtener la muestra con $n=1000$ 

    ```{r}
        lambda = .61
        writeLines(paste('Valores teóricos:\nMedia   : ', lambda, ' \nVarianza :', lambda))
        
        pois = rpois(1000, lambda)
        writeLines(paste('Con n = 1000:\nMedia muestral    : ', mean(pois), ' \nVarianza muestral :', var(pois)))
        
    ```
    \
    
    Donde la tabla de densidad de la muestra contra la densidad teórica de la distribución es:
    ```{r}
        count <- data.frame(table(pois))
        count$Freq = count$Freq/1000
        m = max(pois)
        count$teorica = dpois(0:m, .61)
        count$error_absoluto = abs(count$teorica - count$Freq)
        
        knitr::kable(count)
    ```
   \ 
   
    Finalmente, graficamos para tener una comparación visual

    ```{r}
        expetimental = ggplot(count, aes(pois, Freq)) + 
          labs(title="Frecuencias en la muestra", y="Número de ocurrencias", x="x") +
          geom_bar(stat="identity") + theme_hc()
        
        teorica = ggplot(data.frame(x = c(0:m) ), aes(x = x)) +
          labs(title="Función de densidad Poisson", y="y", x="x") +
            stat_function( geom="point", n=m+1, fun=dpois, args=list(lambda)) +
            theme_hc()
          
        grid.arrange(expetimental,teorica,ncol=2)
    ```    
    
    ```{r}
        lambda = .61
        writeLines(paste('Valores teóricos:\nMedia   : ', lambda, ' \nVarianza :', lambda))
        
        pois = rpois(10000, lambda)
        writeLines(paste('Con n = 10000:\nMedia muestral    : ', mean(pois), ' \nVarianza muestral :', var(pois)))
    ```
    Donde la tabla de densidad de la muestra contra la densidad teórica de la distribución es:
    ```{r}
        count <- data.frame(table(pois))
        count$Freq = count$Freq/10000
        m = max(pois)
        count
        count$teorica = dpois(0:m, .61)
        count$error_absoluto = abs(count$teorica - count$Freq)
        
        knitr::kable(count)

    ``` 
    \
    
    Finalmente, graficamos para tener una comparación visual
    
    ```{r}
        expetimental = ggplot(count, aes(pois, Freq)) + 
          labs(title="Frecuencias en la muestra", y="Número de ocurrencias", x="x") +
          geom_bar(stat="identity") + theme_hc()
        
        teorica = ggplot(data.frame(x = c(0:m) ), aes(x = x)) +
          labs(title="Función de densidad Poisson", y="y", x="x") +
            stat_function( geom="point", n=m+1, fun=dpois, args=list(lambda)) +
            theme_hc()
          
        grid.arrange(expetimental,teorica,ncol=2)
    ```
\

4. Escriban una función en R llamada $sd.n$ que regrese el valor estimado de $\hat{\sigma}$ de una muestra
de tamaño $n$, utilizando la fórmula del estimado máximo verosímil de la varianza.

    + Dado que $$\hat{\sigma} =  \sum_{i=1}^{n}(x_i - \bar{x})^2 $$
    \

    ```{r}
        sd.n <- function(X, insesgado = FALSE){
          
          media = mean(X)
            if (insesgado == TRUE){
              var = sum( (X - media )^2 )/ (length(X)-1)
            }
            else{
              var =  sum( (X - media )^2 )/ (length(X))
            }
            
            return (var)
        }
  
    ```
    Y comparando dicha función con la de R:
    ```{r}
      var(pois)
      sd.n(pois, insesgado=TRUE) 
      sd.n(pois)
    ```
\
\
5. Escriban una función norma que calcule la norma Euclideana de un vector numerico de
longitud $n$. Evaluar la norma de los vectores $(0, 0, 0, 1)$, $(2, 5, 2, 4)$ y $(1, 2, 3, 4, 5, 6, 7, 8, 9, 10)$
    ```{r}
        norm_2 <- function(x){
            sqrt(sum(x^2))
        }
    
      v1 = c(0,0,0,1)
      v2 = c(2, 5, 2, 4)
      v3 = c(1, 2, 3, 4, 5, 6, 7, 8, 9, 10)
      
      norm_2( v1 )
      norm_2( v2 ) 
      norm_2( v3 ) 
    ```

\
\
6. Usar la función curve para graficar la función $f(x) = \frac{e^{-x^2}}{1 + x^2}$ en el intervalo $0 \leq x \leq 10$. Luego usar la función integrate para calcular el valor de la integral: $$\int_{0}^{\infty} \frac{e^{-x^2}}{1 + x^2}$$El límite superior se especifica usando el argumento upper=Inf en la función integrate.


```{r}
  f <- function(x){
      exp(-(x^2))/(1 + x^2)
  }
  
  curve(f, from = 0, to = 10)
  integrate(f, lower = 0, upper = Inf)
```


7. Construir una matriz con 10 renglones y 2 columnas que contienen datos provenientes de
una normal estándar: $x$ $<-$ matrix(rnorm(20),10,2) Esta es una muestra de 10 observaciones de una distribución normal bivariada. Usen la función apply y la función norma que crearon en un ejercicio anterior para calcular las normas euclideanas para cada una de las 10 observaciones.

    ```{r}
    x <- matrix(rnorm(20),10,2)
    x
    apply(x, 1, norm_2)
    ```
\
8.  Los siguientes datos describen el factor de desgaste de papel manufacturado bajo diferentes
    presiones durante el prensado. Cuatro hojas de papel fueron seleccionadas y probadas para
    cada uno de los cinco lotes manufacturados,  Hacer un boxplot para comparar los diferentes factores de   resistencia para cada presión.
  
    ```{r}
      a = c(35.0,35.0,35.0,35.0,49.5,49.5,49.5,49.5,70.0,70.0,70.0,
            70.0,99.0,99.0,99.0,99.0,140.0,140.0,140.0,140.0)
      b = c(112,119,117,113,108,99,112,118,120,106,102,109,110,101,99,104,100,102,96,101)
      desgaste <- data.frame("Presion" = a, "Factor de resistencia" = b)
      knitr::kable(head(desgaste))

      
    ```
  \
  
    Y creamos la boxplot:
 
    ```{r}
       ggplot(desgaste, aes(group = Presion, x = Presion, y = Factor.de.resistencia)) + 
            geom_boxplot() +
            scale_x_continuous(breaks = pretty(desgaste$Presion, n = 10)) +
            scale_y_continuous(breaks = pretty(desgaste$Factor.de.resistencia, n = 10)) +
            theme_hc()
    ```
    

  9. Relacionado con el modelo de línea de espera. Incorporar las variables:
     
     + El tiempo total promedio de los n clientes en el sistema ('promedio_tiempo_en_sistema')
     + La longitud máxima de la cola ('long_max_cola')
     + La máxima espera en cola ('max_espera')
     
     Y ejecutar el modelo 100 veces con $\lambda A = 5$, $\lambda S = 4$ y $n = 1000$ y hacer un histograma 
     para cada una de las estadísticas de desempeño, y calcular estadísticas descriptivas
     (media, varianza y coeficiente de variación, min, max, etc) para cada una de ellas.
     
     Obteniendo los resultados de las medidas descriptivas para las 100 simulaciones:
    
    ```{r}
      df <- data.frame(0,0,0,0,0,0)
      names(df)<-c("Prom_espera","Utilizacion","Prom_clientes", 
                   "Promedio_en_sistema", 'Long_max', 'Max_espera')
      
      for (i in 1:1000){
        ans = mm1(lambdaA = 5, lambdaS = 4, n = 1000)
        df[nrow(df) + 1,] = c(ans[1:6])
      }
      df <- data.frame(df[-1, ])
      row.names(df) <- NULL
      knitr::kable(head(df))
      ```
    \
    
    Mostrando estadísticas descriptivas
    ```{r}
      summary(df)
    ```
    Y finalmente, graficando: 
    
    ```{r}
    
    Promedio_espera_hist    = ggplot(df, aes(Prom_espera)) +
                            geom_histogram()
    Utilizacion_hist        = ggplot(df, aes(Utilizacion)) +
                                geom_histogram()
    Promedio_clientes_hist  = ggplot(df, aes(Prom_clientes)) +
                                geom_histogram()
    tiempo_en_sistema_hist  = ggplot(df, aes(Promedio_en_sistema)) +
                                geom_histogram()
    Long_max_cola_hist      = ggplot(df, aes(Long_max)) +
                                geom_histogram()
    Max_espera_en_cola_hist = ggplot(df, aes(Max_espera)) +
                                geom_histogram()
    
    grid.arrange(Promedio_espera_hist, Utilizacion_hist, 
                 Promedio_clientes_hist, tiempo_en_sistema_hist,
                 Long_max_cola_hist, Max_espera_en_cola_hist,
                 ncol=3)
    
    ```
  
  
  
  